臺灣臺中地方法院刑事判決　　　　　　　　　　　　九十三年度訴字第二四一號
　　公　訴　人　臺灣臺中地方法院檢察署檢察官
　　被　　　告　丙○○
　　指定辯護人　本院公設辯護人甲○○
右列被告因違反槍砲彈藥刀械管制條例案件，經檢察官提起公訴（九十三年度偵字第
一四四二七號），本院判決如左：
    主  文
丙○○未經許可，持有可發射子彈具有殺傷力之改造手槍，累犯，處有期徒刑壹年陸
月，併科罰金新臺幣貳拾萬元，罰金如易服勞役，以罰金總額與陸個月之日數比例折
算。
扣案之皮帶扣環掌心雷改造手槍壹枝（槍枝管制編號：0000000000）、改
造子彈壹拾陸顆、火藥壹包（驗餘淨重：貳點肆壹公克）均沒收。
    犯罪事實
一、丙○○前於民國八十六年間(一)先因違反麻醉藥品管理條例及槍砲彈藥刀械管制條
    例等案件，經本院分別判處有期徒刑六月及二年六月確定在案，並經檢察官聲請
    定應執行刑為有期徒刑二年十月；(二)再因偽造印文案件，經臺灣臺北地方法院判
    處有期徒刑十月確定，因(一)、(二)部分不合於定應執行刑之要件，因而接續執行，
    入監執行後，於八十八年八月二十六日假釋出監並交付保護管束，嗣因撤銷假釋
    ，入監執行殘刑後，甫於九十一年一月十七日縮短刑期執行完畢。詎仍不知悔改
    ，竟基於持有具可發射子彈具有殺傷力之改造手槍、具有殺傷力之改造子彈及其
    主要組成零件之犯意，於九十三年六月間某日，在臺中市○○路某跳蚤市場，以
    新臺幣（以下同）一萬元之代價，向某姓名、年籍不詳人士，購得可發射子彈具
    有殺傷力之皮帶扣環掌心雷改造手槍一枝（槍枝管制編號0000000000
    ）、具有殺傷力之改造子彈二十四顆（經送鑑試射其中八顆）及屬槍砲彈藥主要
    組成零件之雙基發射火藥一包（毛重三點四六公克，淨重二點九公克，驗餘淨重
    二點四一公克），其後即藏置於其位於臺中市○區○○路一六八巷七號一五樓之
    一一號居所內，而未經許可持有前開可發射子彈具有殺傷力之改造手槍、具有殺
    傷力之改造子彈及槍砲彈藥主要組成零件之雙基發射火藥。嗣於同年八月十三日
    晚間十一時三十分許，為警持搜索票在丙○○前開居所內當場查獲，並扣得前揭
    改造手槍一支、改造子彈二十四顆及火藥一包。
二、案經臺中市警察局第四分局報告臺灣臺中地方法院檢察署檢察官偵查起訴。
    理  由
一、訊據被告丙○○對於右揭犯罪事實坦承不諱，復有其所有之皮帶扣環掌心雷改造
    手槍一支（槍枝管制編號0000000000）、改造子彈二十四顆、火藥一
    包（毛重三點四六公克，淨重二點九公克，驗餘淨重二點四一公克）扣案可資佐
    證；且上開改造之手槍及子彈，經送內政部警政署刑事警察局鑑定結果，分別認
    為「係由仿轉輪手槍製造之金屬玩具手槍，車通槍管及轉輪彈倉內阻鐵改造而成
    之改造手槍，機械性能良好，可擊發適用之子彈，認具殺傷力」、「係由口徑零
    點二二吋建築工業用彈加裝直徑約四點六ＭＭ之土造金屬彈頭改造而成之改造子
    彈，經採樣捌顆試射，均可擊發，均有殺傷力」；而上開扣案之火藥一包，經送
    該局鑑定結果，亦檢出硝化纖維、硝化甘油、Dibutylphthalate、Diphenylami-
    ne、2-Nitro-N-phenylbenzenamin、4-Nitro-N-phenylbenzenamine等成分，認
    係「雙基發射火藥」，常用於制式槍枝、火砲之發射藥，屬內政部八十六年十一
    月二十四日臺（）內警字第八六七○六八三號函公告之槍砲彈藥主要組成零件
    ，有該局鑑驗通知書二份、所附雙基發射藥相關說明資料及內政部九十四年二月
    二十二日內授警字第○九四一○○二一○號函一紙在卷可參，足見被告自白與事
    實相符，而堪以採信，本件事證明確，被告犯行堪以認定，應予依法論科。
二、又被告行為後，槍砲彈藥刀械管制條例業於九十四年一月二十六日，經總統以華
    總一義字第○九四○○○一○一○一號令公布修正，並於九十四年一月二十八日
    生效，而其中該條例第十二條第四項未經許可持有子彈罪及第十三條第四項未經
    許可持有槍砲彈藥之主要組成零件罪之構成要件及法定刑均未變動，然修正前槍
    砲彈藥刀械管制條例第十一條第四項之未經許可，持有可發射金屬、子彈具有殺
    傷力之槍枝罪，於修正後，係規定在槍砲彈藥刀械管制條例第八條第四項，其法
    定刑為「三年以上十年以下有期徒刑，併科新臺幣七百萬元以下罰金」，較修正
    前之槍砲彈藥刀械管制條例第十一條第四項之法定刑「一年以上七年以下有期徒
    刑，併科新臺幣七百萬元以下罰金」為重，經比較新、舊法後，應依刑法第二條
    第一項但書規定，適用較有利於被告之法律即修正前槍砲彈藥刀械管制條例論處
    。核被告所為，係犯修正前之槍砲彈藥刀械管制條例第十一條第四項未經許可持
    有可發射子彈具有殺傷力之改造手槍罪、同條例第十二條第四項未經許可持有子
    彈罪及同條例第十三條第四項未經許可持有槍砲彈藥之主要組成零件罪。被告以
    一持有行為而觸犯前開三罪名，為想像競合犯，應從一重之未經許可持有可發射
    子彈具有殺傷力之改造手槍罪處斷。公訴人僅就被告未經許可持有可發射子彈具
    有殺傷力之改造手槍及未經許可持有子彈之犯行提起公訴，然檢察官就犯罪事實
    一部起訴者，其效力及於全部，本件被告未經許可持有槍砲彈藥之主要組成零件
    部分之犯罪事實，與前揭論罪科刑之未經許可持有可發射子彈具有殺傷力之改造
    手槍罪及未經許可持有子彈罪，有想像競合犯之關係，已如前述，本院自應就屬
    於裁判上一罪之未經許可持有槍砲彈藥之主要組成零件部分一併加以裁判。被告
    前於八十六年間(一)先因違反麻醉藥品管理條例及槍砲彈藥刀械管制條例等案件，
    經本院分別判處有期徒刑六月及二年六月確定在案，並經檢察官聲請定應執行刑
    為有期徒刑二年十月；(二)再因偽造印文案件，經臺灣臺北地方法院判處有期徒刑
    十月確定，因(一)、(二)部分不合於定應執行刑之要件，因而接續執行，入監執行後
    ，於八十八年八月二十六日假釋出監並交付保護管束，嗣因撤銷假釋，入監執行
    殘刑後，甫於九十一年一月十七日縮短刑期執行完畢，有臺灣臺中地方法院檢察
    署刑案資料查註紀錄表及臺灣高等法院被告全國前案紀錄表各一份附卷可按，其
    受有期徒刑之執行完畢，五年以內再犯有期徒刑以上之罪，為累犯，應依法加重
    其刑。爰審酌被告之前即因製造槍枝經法院判刑處罰，仍不知警惕再犯本罪，且
    其持有具殺傷力之改造槍、彈及其主要組成零件，對社會治安有嚴重之不利影響
    ，惟念及被告該持有改造槍、彈及其主要組成零件行為之時間尚短，並未造成實
    害，且本院審理時復坦承犯行，足認尚知悔悟等一切情狀，量處如主文所示之刑
    ，罰金刑部分並諭知易服勞役之折算標準。至扣案具有殺傷力之皮帶扣環掌心雷
    改造手槍一枝（槍枝管制編號0000000000）、改造子彈十六顆及火藥
    一包（驗餘淨重二點四一公克），均屬違禁物，應依刑法第三十八條第一項第一
    款之規定宣告沒收。至於送鑑驗時經試射之原具有殺傷力之改造子彈八顆，均僅
    餘彈殼，而失其子彈之結構及性能，不具殺傷力，依本院裁判時之現狀，顯已非
    屬違禁物，故毋庸為沒收之諭知，附此敘明。
據上論斷，應依刑事訴訟法第二百九十九條第一項前段，修正前槍砲彈藥刀械管制條
例第十一條第四項、第十二條第四項、第十三條第四項，刑法第十一條前段、第二條
第一項但書、第五十五條、第四十七條、第四十二條第三項、第三十八條第一項第一
款，罰金罰鍰提高標準條例第二條，判決如主文。
本案經檢察官乙○○到庭執行職務。
中      華      民      國      九十四      年    六    月      七      日
                                臺灣臺中地方法院刑事第四庭
                                    審判長法  官  張  靜  琪
                                          法  官  賴  妙  雲
                                          法  官  郭  妙  俐
右正本證明與原本無異。
如不服本判決，應於送達後十日內向本院提出上訴狀（須附繕本），上訴於臺灣高等
法院臺中分院。
                                          書記官
中      華      民      國      九十四      年    六    月      七      日
附錄本案論罪科刑法條全文：
修正前槍砲彈藥刀械管制條例第十一條
未經許可，製造、販賣或運輸第四條第一項第一款所稱其他可發射金屬或子彈具有殺
傷力之各式槍砲者，處五年以上有期徒刑，併科新臺幣一千萬元以下罰金。
未經許可，轉讓、出租或出借前項所列槍砲者，處三年以上十年以下有期徒刑，併科
新臺幣七百萬元以下罰金。
意圖供自己或他人犯罪之用，而犯前二項之罪者，處無期徒刑或七年以上有期徒刑，
併科新臺幣一千萬元以下罰金。
未經許可，持有、寄藏或意圖販賣而陳列第一項所列槍砲者，處一年以上七年以下有
期徒刑，併科新臺幣七百萬元以下罰金。
第一項至第三項之未遂犯罰之。
修正前槍砲彈藥刀械管制條例第十二條
未經許可，製造、販賣或運輸子彈者，處一年以上七年以下有期徒刑，併科新台幣五
百萬元以下罰金。
未經許可，轉讓、出租或出借子彈者，處六月以上五年以下有期徒刑，併科新台幣三
百萬元以下罰金。
意圖供自己或他人犯罪之用，而犯前二項之罪者，處三年以上十年以下有期徒刑，併
科新台幣七百萬元以下罰金。
未經許可，持有、寄藏或意圖販賣而陳列子彈者，處五年以下有期徒刑，併科新台幣
三百萬元以下罰金。
第一項至第三項之未遂犯罰之。
修正前槍砲彈藥刀械管制條例第十三條
未經許可，製造、販賣或運輸槍砲、彈藥之主要組成零件者，處三年以上十年以下有
期徒刑，併科新台幣七百萬元以下罰金。
未經許可，轉讓、出租或出借前項零件者，處一年以上七年以下有期徒刑，併科新台
幣五百萬元以下罰金。
意圖供自己或他人犯罪之用，而犯前二項之罪者，處五年以上有期徒刑，併科新台幣
一千萬元以下罰金。
未經許可，持有、寄藏或意圖販賣而陳列第一項所列零件者，第六月以上五年以下有
期徒刑，併科新台幣三百萬元以下罰金。第一項至第三項之未遂犯罰之。
